臺灣臺中地方法院民事判決　九十二年度勞簡上字第二六號
　　上　訴　人　　乙○○
　　訴訟代理人　　陳政麟律師
　　被　上訴人　　內政部土地測量局
　　法定代理人　　甲○○
　　訴訟代理人　　王俊凱律師
右當事人間請求損害賠償事件，上訴人對於中華民國九十二年四月二十五日本院民事
簡易庭九十一年度勞簡字第三號第一審簡易判決提起上訴，本院合議庭於民國九十三
年二月十三日言詞辯論終結，判決如左：
    主  文
原判決關於駁回後項上訴人之訴部分，與除確定部分外之訴訟費用負擔均廢棄。
被上訴人應給付上訴人新台幣貳萬陸仟肆佰伍拾元。
其餘上訴駁回。
第一審（除確定部分外）及第二審訴訟費用由被上訴人負擔百分之十六，餘由上訴人
負擔。
    事實及理由
甲、程序方面：
壹、上訴人於原審起訴請求被上訴人給付新台幣（下同）四十五萬六千三百二十元，
    嗣經原審判決駁回上訴人第一審之訴，上訴人不服提起上訴，聲明原為：（一）
    原判決關於駁回上訴人後項之訴及暨命負擔該部分訴訟費用之裁判均廢棄。（
    二）被上訴人應給付上訴人二十萬元，嗣減縮第二項聲明為被上訴人應給付上
    訴人一十五萬八千二百八十二元。上訴人係於減縮其上訴聲明之範圍，於法尚
    無不合，是本件原審判決駁回上訴人其餘請求被上訴人給付二十九萬八千零三
    十八元部分，業已確定，合先敘明。
乙、實體方面：
壹、聲明：
一、上訴人方面：
（一）原判決關於駁回上訴人後項之訴及暨命負擔該部分訴訟費用之裁判均廢棄。
（二）被上訴人應給付上訴人新台幣（下同）一十五萬八千二百八十二元。
（三）第一審廢棄部分及第二審訴訟費用均由被上訴人負擔。
二、被上訴人方面：駁回上訴。
貳、陳述：
一、上訴人方面：除與原審判決書所載者相同茲予引用外，補稱：
（一）關於被上訴人應發給短發餐費五十元及值班工資六萬六千三百五十二元部分：
   (一) 上訴人有於附表一之二日實際值日夜勤務。尚同時辦理內業文書工作，因而請
      領出差膳雜費一七五元，然係因被上訴人未告知值班可依台灣省政府主計處八
      四主一字第一七九七七號函釋申請每日二○○元值勤餐費，故依站內慣例，因
      休、例假日值勤員工均會同時辦理內業文書工作，上訴人始以辦理內業文書工
      作請領出差膳雜費。惟該膳雜費尚不足該函釋得請領之值班餐費金額，為此上
      訴人得依勞務報酬給付請求權，請求被上訴人應給付短給餐費五十元。
  (二)  上訴人自八十九年二月起至九十年九月止之值日夜勤務之日期如附表一及附表
      二所示，共計十六日，兩造勞動契約書第三條約定上訴人之工作時間為每日正
      常工作時間八小時，並配合甲方（即被上訴人）隔週週休二日制度實施之。依
      最高法院八十一年度台上字第二八八一號民事判決意旨認：「不得因之認定勞
      工於正常工作時間外，夜間值勤，不得依勞基法第二十四條規定請求給付工資
      。」，是上訴人得依僱傭法律關係及勞動基準法第二十四條、第三十九條規定
      ，請求給付值班工資共計六萬六千三百五十二元。
  １、附表一之休例假日，因上訴人確有值班二十四小時，扣除已補休之八小時，其
      餘超時十六小時部分，上訴人得請求給付加倍工資。
  ２、附表二之平常日，上訴人確有在正常工作時間外（即中午十二時至下午一時三
      十分，下午五時三十分至翌日上午八時，計十六小時）值班，故上訴人得請求
      延長工作時間十六小時之加班費。此部份日期上訴人係在埔里工作站或礁溪工
      作站工作，而上訴人在該等日期工作期間均有住宿，故該等日期雖係平常日，
      惟因有排定上訴人值日，上訴人既又為住宿人員，自有確實值班。
（二）有關被上訴人機關不當調派上訴人自九十年八月起至同年十二月底止派駐至第
      九測量隊宜蘭礁溪工作站工作，被上訴人有侵權行為或違反兩造間僱傭關係之
      部分，上訴人得依侵權行為損害賠償請求權及僱傭關係競合請求上訴人給付九
      萬一千八百八十元。
  (一)  各項損失（費用）金額之計算如下：
　１、支出通勤交通費用二萬六千四百元：上訴人自彰化秀水至彰化火車站需搭乘客
      運每趟一十九元，自彰化火車站至台北火車站需搭乘自強號火車每趟四百一十
      六元，自台北火車站至宜蘭火車站需搭乘自強號火車每趟二百二十三元（若搭
      乘莒光號火車則為每趟一百七十二元），自宜蘭火車站至宜蘭四城需搭乘客運
      每趟一十九元，以上合計六百七十七元（若搭乘莒光號火車則合計為六百二十
      六元）。故每週去程及回程交通費用若以一千二百元計，上訴人即受有支出通
      勤交通費用二萬六千四百元之損失（計算式：1,200元/週x22週）。
　２、支出通勤時間成本三萬六千六百九十六元：上訴人自彰化秀水至彰化火車站費
      時五十分鐘，自彰化火車站至台北火車站費時二小時四十分鐘（或二小時三十
      七分鐘），繼續搭乘自強號火車者候車費時四分鐘（搭乘莒光號火車則候車費
      時九分鐘），自台北火車站至宜蘭火車站搭乘自強號者費時一小時四十分鐘（
      搭乘莒光號者費時二小時七分鐘），自宜蘭火車站至宜蘭四城費時三十分鐘，
      以上合計五小時四十四分鐘（若其間有搭乘莒光號火車者費時合計六小時十六
      分鐘）。故每週去程及回程所費時間成本若以十二小時計，上訴人受有損失通
      勤時間成本之損害共計三萬六千六百九十六元（計算式：139元/小時工資x12
      小時/週x22週）。
  ３、損失災區交通補助費三千七百八十四元：上訴人因九十年八月起至同年十二月
      止調派至宜蘭礁溪工作站工作，致使無法到第三測量隊霧峰工作站地震災區工
      作，因此受有無法領取到地震災區工作之交通補助費每週一百七十二元，共計
      三千七百八十四元（計算式：172元/週x22週）。
　４、損失災區工作獎金二萬五千元：上訴人因九十年八月起至同年十二月止調派至
      宜蘭礁溪工作站工作，致使無法到地震災區工作，因此受有無法領取到地震災
      區工作之工作獎金每月五千元，共計二萬五千元（計算式：5,000元/月x5月）
      。
  (二)  依兩造所書立之勞動契約書第十二條亦載明「甲、乙雙方（即兩造）應依誠信
      原則履行本契約暨遵守有關法令規章」。查：
  １、被上訴人於原審所提上訴人評鑑分數為低，然該評審小組成員除黃檢查員（即
      黃瑞銘）在工作上有與上訴人經常見面外，其餘評審小組成員，上訴人幾未曾
      碰見，是評審小組成員並無客觀評鑑方式，徒以毫無印象之主觀意見逕自評分
      ，要難謂無「黑箱作業」之嫌，被上訴人以不客觀之評鑑方法作為調派上訴人
      之依據，顯有違「誠信原則」即違反勞動契約。
  ２、另依被上訴人機關九十年下半年重測人力調派清冊所示被上訴人機關人員黃國
      良等三十四人調派支援他隊，均未以抽籤方式決定，惟僅上訴人與幾位少數人
      員以抽籤方式決定調派，是被上訴人調派上訴人至礁溪工作站，亦有違「誠信
      方法」即違反勞動契約。
　３、再者，九十年度下半年度第三測量隊所轄隊部（台中縣大里市）、霧峰工作站
      尚有雇用臨時人員（含文書處理、駕駛、測量人員等），且臨時人員自九十二
      年起始全部解雇，解雇後其原有工作則全由正式人員（含測量助理）接辦，顯
      見上訴人原所屬第三測量隊在九十年下半年雇用臨時人員之工作，正式人員（
      含測量助理）亦能替代辦理，而當時（即九十年下半年）在正式人員（含測量
      助理）亦能替代辦理情形下，尚仍需雇用臨時人員，可知第三測量隊當時，人
      力相當吃緊，否則焉需雇用臨時人員補充人力？是被上訴人機關在第三測量隊
      人力尚且不足之情況下，竟仍調派上訴人至礁溪工作站，亦顯有違「誠信原則
      」即違反勞動契約。
  ４、被上訴人主張上訴人是有經驗的測量助理，第三測量隊補的是沒有經驗的人，
      第九測量隊缺乏測量人員，不能全部用沒有經驗的人去補云云。惟被上訴人既
      認為上訴人是有經驗的測量助理，顯見被上訴人亦肯定上訴人之工作能力，既
      被上訴人已肯定上訴人之工作能力，卻又在九十年下半年員工調派支援評鑑總
      計表上評鑑上訴人分數為低分，益見該評鑑之矛盾與不公平，被上訴人稱伊評
      鑑係公平無違「誠信原則」，即無法自圓其說。
  ５、綜上，被上訴人調派上訴人至礁溪工作站工作，顯有違「誠信原則」即違反勞
      動契約，該調派應非適法，被上訴人自有故意或過失不法侵害上訴人之權利。
      上訴人當可本於侵權行為關係請求被上訴人賠償每週返家支出通勤交通費用、
      每週返家支出通勤時間成本損失、損失災區交通補助費、損失災區工作獎金之
      損害。
  (三)  被上訴人依前開契約約定及實施要點調派上訴人於九十年八月至九十年十二月
      赴宜蘭礁溪工作站工作，應係調職，有內政部所頒佈之「調職五原則」之適用
      。據此，上訴人本於勞動契約（僱傭關係）請求被上訴人給付該各項費用，亦
      屬有據。
  １、依被上訴人在原審所提被證一、內政部土地測量局員工調派支援實施要點第八
      點亦載：「支援人員‧‧‧，表現欠佳者，不得調回原測量隊」，是上訴人被
      調派至礁溪工作站工作，係有可能不得調回原測量隊，由此可知被上訴人機關
      所謂之調派支援，非純係出差支援之性質，該調派顯非僅具臨時性、短期性之
      性質，應屬調動工作。
  ２、依內政部七十四年九月五日（74）台內勞字第三二八四三三號函釋：「勞動基
      準法施行細則第七條第一款規定，工作場所及應從事之工作有關事項應於勞動
      契約中由勞資雙方自行約定，故其變更亦應由雙方自行商議決定。如雇主確有
      調動勞工工作必要，應依下列原則辦理：（一）基於企業經營上所必需；（二
      ）不得違反勞動契約；（三）對勞工薪資及其他勞動條件，未作不利之變更；
      （四）調動後工作與原有工作性質為其體能及技術所可勝任；（五）調動工作
      地點過遠，雇主應予以必要之協助」（見上證十）。該函釋既係被上訴人之上
      級機關內政部所指示，自為兩造勞動契約之一部分。
    本件被上訴人調動上訴人至礁溪工作站工作致上訴人未領取至第三測量隊霧峰
      工作站工作之地震災區交通補助費、地震災區工作獎金，因上訴人若未被調動
      至礁溪工作站工作，而留在第三測量隊，則會至霧峰工作站工作（北屯、太平
      工作站當時測量工作已結束而全站撤離），則可領取至霧峰工作站工作之地震
      災區每月五千元工作獎金及每週住家至霧峰來回一趟之災區交通補助費一七二
      元，但霧峰工作站卻捨正式人員即上訴人，而以雇用臨時人員補充人力。據此
      ，被上訴人即係對上訴人薪資及其他勞動條件，作不利之變更，故上訴人依僱
      傭關係即勞動契約即該函釋第三點請求上訴人補回原有之薪資、勞動條件即請
      求災區工作獎金、災區交通補助費，自屬正當。
    因且調動工作地點過遠，被上訴人亦未對上訴人予以必要協助，故上訴人依僱
      傭關係即勞動契約即該函釋第五點請求被上訴人給予必要協助即給予上訴人每
      週返家通勤之交通費用及每週返家通勤成本，亦有理由。
    被上訴人調派上訴人至宜蘭礁溪工作站，並無多給予津貼或加給。至於提供膳
      宿一事（關於膳食部分係如前述被上訴人當時內規凡人員在局本部以外之工作
      站工作者，均可申報出差，請領出差膳雜費），則係在任一工作站均有之措施
      ，此有太平工作站亦設有宿舍供需住宿之員工居住可稽，及被上訴人亦自承測
      量人員只要到站，離開局本部，就可以報出差亦足證。
   另關於上訴理由狀附表三計算上訴人平均工資之計算式中所加計之每月一五○
     ○元或二○○○元之工作獎金，則係每一測量助理因測量職務之加給，與工作
     地點無關，併此敘明。
（三）總結：上訴人自得（一）依勞務報酬給付請求權，訴請被上訴人給付短給餐費
      五十元；（二）依僱傭法律關係以及勞動基準法第二十四條、第三十九條規定
      ，訴請被上訴人給付值班工資六萬六千三百五十二元；（三）依侵權行為損害
      賠償請求權以及僱傭法律關係，競合請求被上訴人給付１支出通勤交通費用二
      萬六千四百元、２支出通勤時間成本三萬六千六百九十六元、３損失災區交通
      補助費三千七百八十四元、４損失災區工作獎金二萬五千元；共計十五萬八千
      二百八十二元。
二、被上訴人方面：除與原審判決書所載者相同茲予引用外，補稱：
（一）關於上訴人請求值勤費及加班費部分：
  (一)  上訴人並未於附表一、二之日值日夜勤務，自不得請求領取值勤費。上訴人縱
      簽名於值日日記簿上，亦不足以證明上訴人實際有何值日夜勤務。況依證人周
      志晃先生、黃瑞銘證明其未實際值班等情，上訴人亦稱「不爭執‧‧‧。」，
      足證上訴人實際上並未值日夜勤務。且依證人吳金生、吳浩鈞於鈞院之證言可
      證在附表二之日期「不用人值班」，足證上訴人縱於值日日記簿上簽名，亦未
      曾實際上執行值日夜勤務，併同上訴人於原審之陳述，足證上訴人實際上根本
      未曾執行值日夜勤務。
  (二)  退步言之，縱認為上訴人有何值日夜勤務，值日夜勤務，依原審卷被證六之值
      日日記簿所示，值日所作為「門窗是否關閉，水電是否關閉，廚房及浴室是否
      關閉，物品及交代是否清楚... 」等，乃是監視性及斷續性之工作，並非一般
      測量工作之加班，其工作性質並非假日加班或延長工作時間之加班，亦僅能依
      據內政部於七十四年十二月五日所頒訂之規定及雙方所簽訂之勞工勞動契約書
      第八條約定，依值日要點辦理，「白天值勤發給餐費，夜間值勤發給值勤費含
      餐費」。而不得依勞基法第二十四條規定請求加班費。上訴人所援引之最高法
      院八十一年台上字第二八八一號判決該判決並不適用本件訴訟。
  (三)  再退萬步言之，縱應認為屬加班，其值日夜性質亦屬監視性之工作，與必須持
      續性密集付出勞力之測量工作，二者性質有別，且依本件勞動契約書，上訴人
      已同意於正常工作外擔任值日夜工作，並同意受僱於被上訴人，是依八十九年
      度、九十年度之基本工資為每月一萬五千八百四十元，每日五百二十八元，每
      小時六十六元，依勞基法第二十四條第二款再延長工作時間在二個小時以內者
      ，按平日每小時工資加三分之二以上。因此，延長工時在二小時以上者，基本
      工資加計延時工資，八十九年度、九十年度應為一百十元 (66+44=110)以上，
      而上訴人與被上訴人之約定工資為每月三萬零四百九十五元，九十年度亦然已
      高於基本工資，且依上訴人之每日工資為一千零十七元 (四捨五入)，每小時
      工資為一百二十七元，均已高於法定基本工資加計延時工資之總額，是為顧及
      勞僱雙方整體利益及契約自由原則，並落實勞基法第二十一條第一項及第二十
      二條第四項但書之規定，上訴人既已同意於正常之工作時間八小時外，另外擔
      任輪值日夜工作，所約定之工資又未低於基本工資加計延時工資總額時，即不
      違反勞基法之規定，勞僱雙方自應受其拘束，上訴人亦不能事後任意翻異，更
      行請求逾時之加班工資。
（二）上訴人主張被上訴人不當調職部分：
  (一)  本件並未對上訴人調職，自無調職五原則之適用。被上訴人係基於業務之必要
      性及需要性，依勞動契約書第二條及「人力調派支援實施要點」本已有權依法
      調派上訴人支援，並未損及上訴人權益，更未違反誠信原則、權利濫用，參照
      最高法院四十九年台上字第二三二三號判例意旨，上訴人並無侵權行為損害賠
      償請求權。何況，上訴人對其調至宜蘭礁溪所受損害，上訴人亦否認為真正，
      上訴人亦未提出證據以實其說，是其請求洵屬無據。
  (二)  至於第三測量隊另有一些臨時人員，乃因第九測量隊缺少正式、有經驗之測量
      人員，而第三測量隊則多出正式之測量人員，為顧及測量品質及測量進度，因
      而需有上開調派之需要，是上訴人誤解人力調派之情形，自不足取。
參、證據：
一、上訴人方面：援用原審之立證方法外，並提出下列證物。
    上證一：台灣省政府地政處土地測量局勞工勞動契約書一件。
    上證二：台灣省政府主計處八四主一字第一七九七七號函解釋。
    上證三：被上訴人九十年十一月十六日九十地測人字第一五八一三號函一件。
    上證四：依最高法院八十一年度台上字第二八八一號民事判決。
    上證五：值日輪流表。
    上證六：值日日記簿。
    上證七：簽到簿一件。
    上證八：值日輪流表。
    上證九：被上訴人機關九十年下半年重測人力調派清冊。
    上證十：內政部七十四年九月五日（74）台內勞字第三二八四三三號函釋。
    上證十一：火車時刻及票價表。
    上證十二：行政院人事行政局九十二年八月二十七日局給字第０九二００二七０
              七七號函。
二、被上訴人方面：除援用原審之立證方法外，並提出下列證物：
    被上證一：值日日記簿影本四紙。
    被上證二：出差報告書影本乙紙。
    被上證三：內政部函影本乙份。
    被上證四：「勞工權利聖經」頁一０四、一０五影本。
    並聲請訊問證人周志晃、吳皓鈞、吳金生。
肆、本件經本院行準備程序與兩造為整理並協議簡化爭點後，本件兩造所不爭執之事
    實如下：
一、上訴人迄今仍受僱於被上訴人機關擔任測量助理乙職，職位為技工，自八十七年
    七月一日起適用勞動基準法之規定。
二、兩造於八十八年四月二十二日簽訂「臺灣省政府地政處土地測量局勞工勞動契約
    書」。
三、上訴人任職於內政部土地測量局第三測量隊（址設臺中縣大里市），八十七年七
    月至八十九年九月間服務於第三測量隊所屬之北屯及太平工作站，於八十九年十
    月二日起至九十年七月底調派支援第九測量隊（該測量隊址設花蓮縣吉安鄉），
    惟該測量隊於八十九年九月十三日起進駐九二一震災地區南投縣埔里鎮，並暫設
    埔里工作站辦理埔里鎮地籍圖重測工作至九十年七月底止，原告斯時係派駐該埔
    里工作站），且所屬埔里工作站亦於九十年七月二十日遷至宜蘭礁溪工作站，原
    告復自九十年八月起至同年十二月底止派駐至第一測量隊宜蘭礁溪工作站工作，
    嗣九十一年起第九測量隊整編後歸屬第一測量隊，自九十一年一月起歸建回第三
    測量隊迄今。
四、上訴人於附表一之二日均報領出差膳雜費一百七十五元，附表二之十四日均報領
    出差膳雜費二百八十元。依以往被上訴人之內規，只要有離開局本部，直接到工
    作站上班不必有外出，即可報出差費。
伍、本院之判斷：
一、上訴人於附表一、二之日期有無值日夜？
（一）附表一之二日（該期間上訴人服務於太平工作站）部分：
  １、上訴人主張其於附表一之八十九年二月五日、八十九年三月十一日計二日均實
      際值日夜勤務，被上訴人則予否認，經查，依上證五之值日輪流表、上證六之
      值日日記簿所示，該二日均係排定上訴人輪值，上訴人並有在值日日記簿上簽
      名，而該二日均為休例假日，非平常日，並無證人周志晃於原審證稱係由住宿
      人員代為辦理值日夜勤務之情。另證人周志晃並於本院準備程序證稱：該二日
      上訴人有無去值班我不記得了，... 。放假日不用出去測量，放假日值班是自
      己要去值。我不確定上訴人放假日有沒有值班，我也不知道，我如果輪到假日
      值班就要留在工作站。我自己都會自己去值班。我平常日多住在工作站，假日
      我會回家，輪到值班就不回家，上訴人平常沒有住在工作站等語。則依其證言
      ，證人本人如遇假日值班則實際值班，且證人亦不知上訴人是否有值班。再查
      ，上訴人主張其因該二日輪值，而嗣於八十九年二月八日補休八小時（即補休
      八十九年二月五日之值班）、八十九年三月二十三日補休八小時（即補休八十
      九年三月十一日之值班），此為被上訴人所不爭執，則綜上各節，該二休假日
      既輪由上訴人值日夜，其復在值日簿上簽名表示到班，亦因而各補休八小時，
      且休假日住宿人員多返家，亦查無住宿人員代為值班之情形，被上訴人亦無其
      他證據可證明上訴人並未到勤，則上訴人主張其於該二日確有到勤一節，應可
      信為實在。
  ２、被上訴人雖主張依證人周志晃先生於原審證稱：「原告值日的時候都與我一起
      出差，印象中原告應值夜班時，他都沒有親自值班，因為我未曾見過原告有來
      值班。」 (參原審卷頁一四八)，上訴人於原審亦稱：「對證人所述沒有意見
      。」是證上訴人根本未曾值班云云。惟查，證人周志晃上開證言及上訴人於原
      審所稱不爭執之內容，均係針對平常上班日之情形所為證述，並不能包含附表
      一所示二日之情形。再查，原審卷附之第三測量隊測隊三字第０九一０００一
      八五一號固函載：「說明：...
      2.次查二年重測區承租地點為大樓公寓之一至三樓，其樓層利用為一樓作為儲
      藏室及寢室（單身宿舍平日均有林家正、卓耀欽、江嘉平、吳文元等四名人員
      住宿），二樓專供辦公室，三樓則作為餐廳及同仁之住宿地點；至於太平重測
      區則除有林暉凱夫妻住宿外，平日亦有周志晃、林豊裕、吳文元等三名人員住
      宿，依照值日勤之規定平時及夜間，理應依照輪值表值勤並填寫值日簿，惟同
      仁於下班後之值勤時間多半均委由住宿人員代為辦理。3.又其例假日部分之輪
      值並未將測量助理列入排定，故實難認定測量助理員乙○○有實際參加值日夜
      之事實證據」等情（見原審卷第二宗第四五、四六頁），然查，附表一之二日
      例假日，上訴人確經排定輪值，已有上開值日輪流表可證，且該函所指平日委
      由住宿人員代為值勤之情形，與附表一之假日並無關連，再查，依原審證人黃
      瑞銘之證言並未確定上訴人有無於附表一之二日假日值班，又上訴人當庭表示
      「對證人上述沒有意見」，係針對證人黃瑞銘所證：「基於人員調動及出差值
      日的配合問題，原則上被告單位只要每日確實均有人駐守辦公廳舍維持安全，
      基本上不會硬性要求員工必須完全依照輪值表值班」之該部分證言所為陳述，
      並非對該證人同次期日全部證言均未為爭執（以上見原審卷第二宗第一四四至
      一四七頁），是被上訴人主張上訴人曾表示「對證人上述沒有意見」，足證上
      訴人實際上並未值日夜勤務云云，尚不可採。另依證人林暉凱於原審之證言僅
      能證明該證人不能確定上訴人有無按輪值表值班或委人代班，亦不能證明上訴
      人並未於附表一之二日值班。是尚不得依證人黃瑞銘、林暉凱之證言，即認上
      訴人未於該二日值班。另被上訴人復稱：被上訴人於原審所提出之答辯(二)狀，
      其中第二點即指稱：「原告於上開期日並未值日夜勤務...，雖有排定值日，
      ... 惟其自承根本未執行值日夜勤務...。」上訴人於原審對上開答辯（二）
      狀之敘述表示「不爭執」，復稱：「... 但我有請人代班。」（參原審卷頁一
      ００），又稱：「... 所以我認為被告默可允許我用這種方式...。」是參照
      民事訴訟法第二百八十條第一項之規定，依上訴人之自認，上訴人並未值日夜
      勤務云云，惟查被上訴人於原審所提出之答辯（二）狀第二點指稱上訴人未值
      日夜之日期並不包含本件上訴範圍之附表一所示二日，是被上訴人此部分主張
      ，亦不能證明上訴人未於附表一之二日值勤。綜上，被上訴人此部分抗辯均不
      足採。
（二）上訴人於附表二之編號三至十四之十二日（該期間上訴人服務於埔里工作站）
      部分：
      經查，上訴人此部分主張之十二日均係平常之上班日，而證人吳金生、吳浩鈞
      於本院準備程序經隔離訊問均證稱在埔里工作站，雖排定值班，惟因工作站中
      午辦公室有人喝茶聊天，中午根本沒有人值班，至於下班後及晚間均有設定保
      全，亦無須人員值班（見本院九十三年一月七日準備程序筆錄），是依上開證
      人之證言，應可證上訴人縱於值日日記簿上簽名，亦未曾實際上執行值日夜勤
      務。上訴人仍主張其確有於上班時間以外之時間值勤，即無可採。
（三）上訴人於附表二之編號十五至十六之二日（該期間上訴人服務於礁溪工作站）
      部分：
      上訴人主張附表二編號十五、十六之九十年八月二十三日及九月十九日二日，
      其經排定值日夜，並經提出九十年九月份值日輪流表一件為證，此為被上訴人
      所不爭執，惟被上訴人否認上訴人有實際值班。經查，依被上訴人於原審提出
      之第一測量隊礁溪工作站九十一年七月十八日測隊一字第０九０００一六六八
      號簽說明：「許員於九十年八月初至礁溪工作站工作直至九十年十二月底止，
      礁溪工作站於十月一日辦公室開始設立保全，十月份起就未再有排人員輪值」
      （見原審卷第二宗第四七頁），而上訴人本件請求之此部分二日均在設定保全
      之前，另證人吳浩鈞於本院準備程序證稱「我調去礁溪（工作站）時，礁溪就
      有設保全了，... 我比上訴人晚調到礁溪壹個多月，何時設定保全我不知道，
      我調去時已經有保全。日期我不知道，因為時間已久。」，是證人吳浩鈞之證
      言僅能證稱礁溪工作站於九十年十月一日起設定保全後，工作人員不必再值班
      ，並不能證明附表二編號十五、十六之二日上訴人未為值班。次查，上開第一
      測量隊礁溪工作站九十一年七月十八日測隊一字第０九０００一六六八簽第五
      點說明：「依照鈞局值日勤規定，平時及夜間理應依照輪值表值勤，唯因兩工
      作站（指埔里及礁溪工作站）非假日均有住宿人員多人所在，而由代為辦理」
      等語，而上訴人主張其服務於於礁溪工作站期間，係住宿人員，此為被上訴人
      所不爭執，則依前揭說明，上訴人於輪值日亦應有值班，再查上訴人於上開二
      日既經排定值班，而上開期間之值日簿已遺失，亦有前述第一測量隊礁溪工作
      站九十一年七月十八日測隊一字第０九０００一六六八號簽附卷可證（見原審
      卷第二宗第四八頁），復無證據可證上訴人確未值班，應認上訴人主張有於該
      二日值班為實在。
二、上訴人請求被上訴人給付附表一之二日短給之值勤餐費共五十元，有無理由？
     按兩造勞動契約第十三條約定：「其他本契約未訂事宜，依勞動基準法及甲方
      （即被上訴人）所訂立之勞工工作規則相關規定辦理」。又依台灣省政府主計
      處八四主一字第一七九七七號函解釋，值勤費之發給標準為「工每日二○○元
      」；上訴人既於附表一之二日均有值勤，自得依上開規定請領值勤費，又上訴
      人自承於該二日已請領出差膳雜費一七五元，然該膳雜費尚不足該函釋得請領
      之值勤費金額，是上訴人依勞務報酬給付請求權，請求被上訴人應給付該二日
      短給值勤費共五十元，自屬有據。
三、上訴人確於附表一之二日及附表二之編號十五、十六之二日值日夜，惟未於附表
    二之編號三至十四之十二日值日夜，已如前述，再者，應審酌上訴人得否請求該
    四日之休假日工作工資及延長工時之工資？經查：
（一）按內政部七十四年十二月五日 (74)台內勞字第三五七九五二號函第一點：「
      本注意事項所稱值日（夜），係指勞工應事業單位要求，於工作時間外，從事
      非勞動契約約定之工作，如收轉急要文件、接聽電話、巡察事業場所及緊急事
      故之通知、聯繫或處理等工作而言」，「附註二：勞工值日、值夜工作本部認
      定非正常工作之延伸...。」，再由原審卷被證六之值日日記簿所示，值日之
      工作係巡察：「門窗是否關閉，水電是否關閉，廚房及浴室是否關閉，物品及
      交代是否清楚... 」、「住宿人員晚間逾時問寢室或未回人員登記」等（見原
      審卷第一宗一五八頁），可證值日夜之工作並非一般測量工作之加班，上訴人
      雖主張其於值日夜之時，尚同時辦理內業文書工作，因而請領出差膳雜費云云
      ，惟被上訴人否認上訴人於值班之時，尚有從事勞動契約內之工作，經查，上
      訴人於前述值日夜日期曾領取出差膳雜費一節，業據兩造均不爭執只要到工作
      站，無需外出工作，即可請領出差費，是不能證明上訴人確有出差之情形，至
      於被上訴人於本院九十二年十月十五日準備程序期日提出之上訴人八十九年二
      月五日出差報告影本上固記載上訴人於當日以「趕辦業務」為由報出差，然查
      ，上訴人已自承當日並未出差，則上開報差事由應僅係為符合報請出差費用而
      編造之事由，亦不能證明上訴人於當日有何「趕辦業務」之情事，是上訴人既
      未證明其於上開值勤日確有辦理內業文書工作之情事，是應認其於上開值勤之
      時間，僅從事前述值日工作，並無從事其他本業之工作。而值日夜工作，並非
      一般測量工作之加班工作，自與勞動基準法第二十四條規定所指「延長勞工工
      作時間」及同法三十九條規定「於休假日工作者」之情形不符，尚不得依上開
      規定請求雇主給付上開規定之休假日工作之工資及延長工時加班工資。
（二）又上訴人雖引用行政院人事行政局九十二年八月二十七日局給字第０九二００
      二七０七七號書函說明二「公務人員奉派出差，已支領出差旅費，在未返回辦
      公處所銷假前，不得因執行同一公務另支加班費，惟已完成任務趕返辦公處所
      ，另以業務需要加班者，則可按規定支給加班費。茲參考上開規定意旨，公務
      人員如於規定上班時間出差並於上班時間外奉派值夜，亦得再報支值夜之值勤
      費」等語，而主張參照行政院人事行政局的上開書函意見，上訴人有出差，但
      是出差回來有值勤，應該還是可以領值勤費和加班費云云。惟查，前開書函之
      意見僅適用於公務人員，且係指如出差完畢趕返辦公處所而另為加班則可按規
      定請領加班費，如另為值勤則可按規定請領值勤費，並非謂值勤時除值勤費亦
      可領取加班費，另上開書函並指出「至於值勤費之標準為何一節，查行政院民
      國七十八年一月四日台七十八人政肆字第０００四九號函略以，值班、值勤、
      值日（夜）等工作性質與加班不同，其費用仍由各主管機關自行照原規定辦理
      。」，如參照上開書函意見，亦可認定本件上訴人以其值日夜而請領延長工時
      工資，及休假日工作之工資，並無依據。
（三）次按兩造於八十八年四月二十二日所簽訂「台灣省政府地政處土地測量局勞工
      勞動契約書」，其中第八條約定：「為應甲方 (指被上訴人)業務實際需要，
      乙方 (指上訴人)同意接受甲方指派值日 (夜)之義務，其報酬及辦法依甲方值
      日要點辦理。」。再者，依被上訴人之工作規則 (按已於八十九年八月二十八
      日送台中市政府同意備查)第二十八條亦規定：「勞工對本局值日 (夜)之勤務
      ，其報酬及辦法依本局值日要點規定辦理。」。再依內政部七十四年十二月五
      日 (74)台內勞字第三五七九五二號函第四點：「值日夜之報酬、補休及週期
      依左列規定，值日或值夜應給與值日或值夜津貼。」第五點：「值日 (夜)津
      貼應由勞僱雙方議定，並遵守同工同酬之原則... 」足證值日夜津貼應由勞僱
      雙方議定，且僅得請求值勤費，而非依勞基法第二十四條請求加班費，最高法
      院九十二年度台上字第七三五號判決亦採此見解。上訴人既主張值勤費之發放
      標準係依台灣省政府主計處八四主一字第一七九七七號函解釋為「工每日二○
      ○元」，是上訴人僅得請求發給值勤費，而不得再依勞動基準法請求發給加班
      工資及休假日工作之工資。
（四）至於上訴人援引最高法院八十一年台上字第二八八一號判決認為：「... 不得
      因之認定勞工於正常時間外，夜間值勤不得依勞動基準法第二十四條規定請求
      給付工資...。」云云，惟查，上訴人所為值勤工作，既非屬其勞動契約所定
      之測量工作，而係上述間歇性之工作，自難認得依勞動基準法請求加班費，上
      開判決見解，尚為本院所不採。
四、上訴人主張被上訴人調派上訴人自九十年八月起至同年十二月底止派駐至第九測
    量隊宜蘭礁溪工作站工作為不當調派，上訴人得依侵權行為或兩造間僱傭契約關
    係請求給付九萬一千八百八十元，有無理由？經查：
（一）兩造於八十八年四月二十二日所簽訂之臺灣省政府地政處土地測量局勞工勞動
      契約書第二條及第十三條即已分別明文約定：「... 三工作地點：甲方（即內
      政部土地測量局）所在地及指派之工作處所。」「其他本契約未訂事宜，依勞
      動基準法及甲方所訂之勞工工作規則相關規定辦理。」，而被上訴人八十八年
      九月三十日八八地測人字第一四七一六號函告其所屬各測量隊「人力調派支援
      實施要點」之規定，其中第一點、第五點及第九點係分別規定：「本局業務遍
      布全省各地，為靈活調度人力，順利推展地籍測量工作，特訂定本實施要點。
      」「支援名單於年度人力調派會議前由各測量隊提列。調派支援輪調順序由各
      測量隊酌衡工作需要排定。」「各單位人員如有需要調動者，於每年人力調派
      前一個月提出申請，由人事室提報人力調派會議討論，依照『工作績效』『獎
      懲』『服務年資』『員工住所』『缺額情形』等因素，決定調動之單位及人數
      。」，而被上訴人係依前述要點規定，於九十年下半年之地籍圖重測人力調派
      協商會議達成結論，認為第九測量隊尚缺九人，其中上訴人所隸屬之第三測量
      隊即依據同年六月二十八日之員工調派評鑑總表，依評鑑結果提出包括上訴人
      在內之評鑑分數最低等九人為調派名單，連同第七測量隊提供四人，第八測量
      隊提供二人，合計十五人，辦理抽籤決定支援，嗣被上訴人會同重測組及政風
      室會同辦理抽籤事宜，抽籤結果為包括上訴人在內之七人抽籤至宜蘭礁溪工作
      站，此有上訴人提出之勞動契約書一件及被上訴人於原審提出之調派支援實施
      要點、台中市政府府勞資字第０九一００五一二二一號函、內政部土地測量局
      九十地測人字第０九０三四號函、人力調派會議紀錄、評鑑總計表節本、抽籤
      紀錄等在卷可按。
（二）其次應予審酌者，係被上訴人調派上訴人自九十年八月起至同年十二月底止派
      駐至第九測量隊宜蘭礁溪工作站工作，是否有「調動五原則」之適用？依內政
      部七十四年九月五日（74）台內勞字第三二八四三三號函釋：「勞動基準法施
      行細則第七條第一款規定，工作場所及應從事之工作有關事項應於勞動契約中
      由勞資雙方自行約定，故其變更亦應由雙方自行商議決定。如雇主確有調動勞
      工工作必要，應依下列原則辦理：（一）基於企業經營上所必需；（二）不得
      違反勞動契約；（三）對勞工薪資及其他勞動條件，未作不利之變更；（四）
      調動後工作與原有工作性質為其體能及技術所可勝任；（五）調動工作地點過
      遠，雇主應予以必要之協助」。經查，本件被上訴人調派上訴人至礁溪工作站
      ，其工作身分、職類、工作項目、薪資發給雖均未發生改變，然就工作地點則
      予變動，且依調派支援實施要點第六點：「調派支援人員，以一年為原則，並
      得視業務需要延長或縮短，於歸建原隊後二年內不得再調派支援他隊。」之規
      定，則該變動原則上達一年，惟可視業務情形延長或縮短，且該要點第八點亦
      載：「支援人員...，表現欠佳者，不得調回原測量隊」，是上訴人被調派至
      礁溪工作站工作，亦有可能不得調回原測量隊，由此可知被上訴人機關所謂之
      調派支援，解釋上仍應認為屬於調動之情形，應有前揭「調動五原則」之適用
      。
（三）茲就被上訴人系爭調動，有無符合上開五原則，分別說明如下：
  １、被上訴人既係執掌全國土地之測繪工作，大部分員工均派至各測量隊辦理地籍
      重測工作，而由於各測量隊每年重測地區及工作量均不同，尚偶有突發事件而
      須密集辦理重測業務（例如九二一地震後災區之土地重測業務），必須考量各
      年度各隊之工作量調派適當人力相互支援，故被上訴人為業務調度人力需要，
      而調派上訴人至礁溪工作站，且被上訴人此項調派係依前述程序辦理，而評鑑
      小組成員既經上訴人機關經法定程序組成，依相關規定辦理評鑑，上訴人並無
      憑證遽指為不公或黑箱作業，即難憑採，自應認被上訴人係本於業務必要所為
      之調動。上訴人雖指九十年度下半年度第三測量隊所轄隊部（台中縣大里市）
      、霧峰工作站尚有雇用臨時人員，且臨時人員自九十二年起始全部解雇，解雇
      後其原有工作則全由正式人員（含測量助理）接辦，顯見上訴人原所屬第三測
      量隊在九十年下半年當時，人力相當吃緊，否則焉需雇用臨時人員補充人力？
      是被上訴人機關在第三測量隊人力尚且不足之情況下，竟仍調派上訴人至礁溪
      工作站，亦顯有違「誠信原則」即違反勞動契約。被上訴人既認為上訴人是有
      經驗的測量助理，顯見被上訴人亦肯定上訴人之工作能力，既被上訴人已肯定
      上訴人之工作能力，卻又在九十年下半年員工調派支援評鑑總計表上評鑑上訴
      人分數為低分，益見該評鑑之矛盾與不公平云云。然被上訴人辯稱：第三測量
      隊另有一些臨時人員，乃因第九測量隊缺少正式、有經驗之測量人員，而第三
      測量隊則多出正式之測量人員，為顧及測量品質及測量進度，因而需有上開調
      派之需要等語。經查，被上訴人所辯其本於業務上各項不同業務及各項業務需
      用人力素質不同之調度需要，而認有必要調動有經驗之測量人員至他測量隊支
      援，至於第三測量隊則需新雇臨時人員，與其上訴人經評鑑結果分數較低一節
      ，並無矛盾，上訴人據此主張被上訴人之評鑑不公平，有違誠信原則，尚不可
      採，是被上訴人上開調動應屬基於企業經營上所必需。
  ２、兩造勞動契約書第二條已明文約定：「... 三工作地點：甲方（即內政部土地
      測量局）所在地及指派之工作處所。」，是被上訴人此項調動，並未違反勞動
      契約，且被上訴人並未就上訴人薪資及其他勞動條件，作不利之變更，又調動
      後工作性質與原有工作性質亦為上訴人體能及技術所可勝任，上開調動與上開
      五原則其中第一至四項原則並未違反。上訴人雖主張因被上訴人調動上訴人至
      礁溪工作站工作致上訴人未領取至第三測量隊霧峰工作站工作之地震災區交通
      補助費、地震災區工作獎金，因上訴人若未被調動至礁溪工作站工作，而留在
      第三測量隊，則會至霧峰工作站工作（北屯、太平工作站當時測量工作已結束
      而全站撤離），則可領取至霧峰工作站工作之地震災區每月五千元工作獎金及
      每週住家至霧峰來回一趟之災區交通補助費一七二元，但霧峰工作站卻捨正式
      人員即上訴人，而以雇用臨時人員補充人力，據此，被上訴人即係對上訴人薪
      資及其他勞動條件，作不利之變更云云，但查，上訴人原工作之第三測量隊太
      平工作站雖因測量工作結束而全站撤離，而上訴人係於八十九年十月二日起至
      九十年七月底調派支援第九測量隊（該測量隊址設花蓮縣吉安鄉），而該測量
      隊於八十九年九月十三日起進駐九二一震災地區南投縣埔里鎮，並暫設埔里工
      作站辦理埔里鎮地籍圖重測工作至九十年七月底止，原告斯時即係派駐該埔里
      工作站，嗣所屬埔里工作站亦於九十年七月二十日遷至宜蘭礁溪工作站，原告
      復自九十年八月起至同年十二月底止派駐至第一測量隊宜蘭礁溪工作站工作，
      是上訴人係於九十年八月起始由埔里工作站改調至礁溪工作站工作，且上訴人
      若未被派至礁溪工作站工作，亦未必調到霧峰工作站工作，是上訴人主張因其
      被調派至礁溪工作站而改變原得領之至霧峰工作站工作之地震災區每月五千元
      工作獎金及每週住家至霧峰來回一趟之災區交通補助費一七二元云云，尚不可
      採，不能證明被上訴人就對上訴人之薪資及其他勞動條件為不利之變更。
  ３、又查，上訴人主張調動工作地點過遠，被上訴人亦未對上訴人予以必要協助等
      語，被上訴人則抗辯：礁溪工作站有免費膳宿，每日均報出差費，並免除例假
      日之值日夜，故已給予必要之協助等語。上訴人對被上訴人所辯礁溪工作站有
      免費膳宿，每日均報出差費，並免除例假日之值日夜一節並未爭執，然查，因
      被上訴人調派上訴人遠離住家至礁溪工作，是被上訴人提供住宿，本屬應有之
      措施，至於出差費部分，兩造均不爭執以往之內規係只要在工作站工作，離開
      局本部即可報領出差費，是上訴人在礁溪工作站報領出差費一事，並非因調派
      至該工作站所享有之額外補助，而係各工作站均有之情形，而上訴人因調派至
      礁溪工作站，以致須每週假日往返於住家及礁溪兩地，而花費額外之交通費，
      亦為被上訴人所未予爭執，則被上訴人此項調動，本應給予交通費之補助，始
      屬已提供必要之協助。則上訴人主張被上訴人未為此部分必要之協助，為有理
      由。
（四）再查，兩造之勞動契約固未明定被上訴人如調動上訴人至其他地區工作，須給
      予交通費補助，然其勞動契約既有勞動基準法之適用，依內政部七十四年九月
      五日（74）台內勞字第三二八四三三號函釋意旨，符合勞動基準法保障勞工基
      本權益、調和雇主經營利益之精神，本院認雇主為其經營需要而有對勞工為調
      動工作地點較遠之調動之必要，自應與勞工約定給予必要之協助或補助，始符
      公平，被上訴人上開調動，既未事前與上訴人約定給予必要之協助，上訴人本
      有拒絕調動之權利，然上訴人既未拒絕調動，而配合被上訴人之調動，依照前
      揭說明，其應得請求被上訴人為必要之協助，是上訴人依其勞動契約，依照勞
      動基準法及上開函釋意旨，請求被上訴人為相當之補助，即屬有據，然兩造既
      未曾明定如何補助，爰審酌上訴人之實際需要斟酌客觀情事，由本院依職權予
      以訂定其金額，就茲就上訴人請求之各項金額，有無理由，說明如下：
  １、每週返家通勤之交通費用每週去程及回程交通費用以一千二百元計算，合計二
      萬六千四百元（計算式：1,200元/週x 22週）部分：經查，上訴人主張其自彰
      化火車站至台北火車站搭乘自強號火車每趟四百一十六元，自台北火車站至宜
      蘭火車站需搭乘自強號火車每趟二百二十三元（若搭乘莒光號火車則為每趟一
      百七十二元），業經上訴人於原審提出火車時刻及票價表一件為據，核屬相符
      ，經查，上訴人之住家在彰化縣，其主張每週自工作地點返家一趟應屬合理相
      當，而其往返於台北至宜蘭、彰化至台北間固有自強號及莒光號火車二項選擇
      ，如搭乘自強號火車所需時間較短，費用較高（參照上開火車時刻及價目表彰
      化至台北約二時十七分，票價四百十六元，台北至宜蘭約一時三十六分，票價
      二百二十三元），搭乘莒光號則相反（時間彰化至台北約三時七分，票價三百
      二十一元；台北至宜蘭約二時，票價一百七十二元），本院衡之上訴人每週往
      返於住家與工作地點，須遠自彰化至宜蘭礁溪，距離甚遠，如要求其僅能搭乘
      較廉價之莒光號而花費較長之交通時間，顯不合理，則依自強號火車票號計算
      單程為六百三十九元，往返一趟則需費超過一千二百元，是上訴人請求每週以
      一千二百元計算之交通費，又九十年八月起至十二月底，共計二十二週，合計
      二萬六千四百元（1200ｘ22=26400）即屬相當，應予准許。
  ２、至於上訴人依同前法律關係，請求支出通勤時間成本三萬六千六百九十六元、
      災區交通補助費三千七百八十四元、災區工作獎金二萬五千元部分，因上訴人
      僅得請求因調動至遠地之必要協助即交通補助費，故此部分三項請求均不在得
      請求之列，上訴人此部分請求即無從准許。
（五）末按因故意或過失，不法侵害他人之權利者，負損害賠償責任。故意以背於善
      良風俗之方法，加損害於他人者亦同。民法第一百八十四條第一項固定有明文
      。上訴人主張被上訴人上開調派不當，違反誠信原則，而有侵害上訴人之權利
      云云，然查，被上訴人依前述程序辦理此項調派，固未給予上訴人交通費之必
      要協助，然並無何違反誠信原則、權利濫用之可言，已如前述，且亦不具「不
      法性」，是上訴人主張依侵權行為損害賠償請求權請求被上訴人賠償上開費用
      或損失合計九萬一千八百八十元，即屬無據，不能准許。
五、從而，上訴人依前述各項法律關係，請求被上訴人給付上訴人一十五萬八千二百
    八十二元，其中關於請求附表一所示二日值勤日之值勤費短給差額合計五十元，
    及請求給付交通補助費二萬六千四百元，合計二萬六千四百五十元，為有理由，
    應予准許，除此部分外之其餘請求，均無理由，應予駁回。原審就上開應予准許
    部分，未及察明，而為上訴人敗訴之判決，尚有未洽，上訴意旨，指摘此部分判
    決不當，求為廢棄，為有理由，爰就此部分予以廢棄，改判如主文第二項所示，
    至於其餘不應准許部分，原審判決駁回上訴人之請求，並無不合，上訴人指摘原
    審判決不當，求為廢棄改判，為無理由，應予駁回。
六、據上論結，本件上訴為一部有理由，一部無理由，依民事訴訟法第四百三十六條
    之一第三項、第四百四十九條第一項、第四百五十條、第七十九條，判決如主文
    。
中　　　華　　　民　　　國　　九十三　　年　　　二　　　月　　二十七　  日
                                      臺灣臺中地方法院勞工法庭
~B審判長法官　張瑞蘭
~B法　　　官　王金洲
~B法　　　官　張國華
~F0
附表一：
┌───┬──────┬─────────────────────────┐
│編號  │ 年/月/日   │工    作    地    點                              │
├───┼──────┼─────────────────────────┤
│１    │89/02/05    │太平工作站                                        │
├───┼──────┼─────────────────────────┤
│２    │89/03/11    │同上                                              │
│      │            │                                                  │
└───┴──────┴─────────────────────────┘
附表二：
┌───┬──────┬──────┬────┬──────┬──────┐
│編號  │ 年/月/日   │工作地點    │編號    │年/月/日    │工作地點    │
├───┼──────┼──────┼────┼──────┼──────┤
│３    │89/10/18    │埔里工作站  │１０    │90/04/18    │埔里工作站  │
├───┼──────┼──────┼────┼──────┼──────┤
│４    │89/11/17    │同上        │１１    │90/05/14    │同上        │
├───┼──────┼──────┼────┼──────┼──────┤
│５    │89/12/05    │同上        │１２    │90/06/08    │同上        │
├───┼──────┼──────┼────┼──────┼──────┤
│６    │90/01/10    │同上        │１３    │90/07/13    │同上        │
├───┼──────┼──────┼────┼──────┼──────┤
│７    │90/02/07    │同上        │１４    │90/07/13    │同上        │
├───┼──────┼──────┼────┼──────┼──────┤
│８    │90/03/05    │同上        │１５    │90/08/23    │礁溪工作站  │
├───┼──────┼──────┼────┼──────┼──────┤
│９    │90/03/26    │同上        │１６    │90/09/19    │礁溪工作站  │
└───┴──────┴──────┴────┴──────┴──────┘
右為正本係照原本作成
本判決不得上訴。
中　　　華　　　民　　　國　　九十三　　年　　　二　　　月　　二十七  　日
~B法院書記官　黃英寬
